# LEEROY UZIEL GARCIA GONZALEZ

leeroy.uziel.gg@outlook.com +52 8712510748

# FULL STACK DEVELOPER

### **ACERCA DE MÍ**

Desarrollador Web con más de 4 años de experiencia y un fuerte compromiso con el aprendizaje continuo. Disfruto colaborando con otras personas y me dedico a ofrecer trabajo de alta calidad, siempre buscando servir a las necesidades del equipo y los usuarios.

### **EXPERIENCIA PROFESIONAL**

# Ingeniero de Desarrollo

Academia Global - 2021 - Actualidad

Responsable de desarrollo y mantenimiento de sistema con microservicios.

Integro y despliego actualizaciones de otros miembros del equipo, garantizando una implementación ágil y eficiente.

- Creación y consumo de REST API.
- Implementación de protocolos TCP y GRPC en microservicios.
- Creación y desarrollo de nuevas funcionalidades a SPA.
- Implementación de Docker, Jenkins y GitHub para despliegues continuos en EC2.
- Diseño e implementación de control de acceso basado en roles para mejorar la seguridad del sistema.

# **Freelance Frontend Developer**

Wedoox - Abril 2024- Junio 2024

Creación de módulo para CRM.

- Creación de aplicación y módulo de CRM en Next.js.
- Integración y desarrollo con Redux para la gestión de estados globales.
- Implementación de estilos y componentes con Tailwind CSS y NextUI.

# Freelance Full Stack Developer

El Girasol - Marzo 2022- Octubre 2022

Participé en el desarrollo tanto del front-end como del back-end de la aplicación, implementando funcionalidades clave en ambas áreas. También diseñé y creé la base de datos, asegurando la correcta estructuración y optimización de las consultas.

- Implementé servicios y endpoints seguros y eficientes para la comunicación entre el front-end y back-end.
- Diseñé la estructura de la base de datos, garantizando integridad referencial y optimización en las consultas.
- Creé procedimientos almacenados utilizados en la generación de reportes complejos, mejorando el rendimiento en la gestión de grandes volúmenes de datos.
- Implementé una aplicación web con enrutamiento avanzado y carga perezosa, optimizando la experiencia del usuario y el rendimiento general.

HABILIDADES												IDIOMAS	
•	Next.js	•	React	•	Docker	•	C#	•	Bootstrap	•	NextUI		
•	Php	•	Angular	•	Redux	•	PostgreSQL	•	Bulma	•	AWS S3		Inglés (Avanzado)
•	Laravel	•	ExpressJS	•	NodeJS	•	MongoDB	•	MaterialUI	•	AWS EC2		Español (Nativo)
•	Moodle	•	NestJS	•	JavaScript	•	MariaDB	•	TailwindCSS	•	AWS Elastic Beanstalk		

### **EDUCACIÓN**